# 请教陈版-丧失控制权

提问人：alisonli123 时间：2016-12-03 19:47:00
请教陈版，A公司原持有一上市公司股权56%，有控制权，后来处置20%，丧失控制权，但是有重大影响。这种情况下应用企业会计准则解释第 4 号，是否单家按照账面成本计算剩余股权成本并后续用权益法核算。合并层面，用上市公司股价确认公允价值，后续用其报表数据进行权益法核算，是否恰当？

回答人：chenyiwei
基本可以这样理解。要注意：不同报表层面的权益法核算中，对被投资方的净利润调整的基础是不一样的（个别报表层面按最初取得投资日被投资方的可辨认净资产公允价值；合并报表层面按丧失控制权之日被投资方的可辨认净资产公允价值）。所以虽然在丧失控制权后对剩余股权都是采用权益法核算，但因为投资成本认定和后续损益计量基础不同，所以对投资收益和期末长期股权投资的账面价值在两个报表层面是有差异的。